臺灣板橋地方法院刑事判決　　　　　　　94年度交易字第96號
公　訴　人　臺灣板橋地方法院檢察署檢察官
被　　　告　甲○○
上列被告因過失致死等案件，經檢察官提起公訴（94年度偵字第
741 號），本院受理後被告為有罪之陳述，經合議庭裁定由受命
法官獨任進行簡式審判程序，判決如下：
    主  文
甲○○服用酒類，不能安全駕駛動力交通工具而駕駛，處有期徒
刑肆月；又因過失致人於死，處有期徒刑壹年。應執行有期徒刑
壹年貳月，緩刑年。
    事  實
一、甲○○於民國93年12月31日晚上6 時許起至10時許止，與同
    事在臺北縣新莊市○○路577 號泰國餐廳用餐，席間並服用
    約免洗杯四杯之泰國萊姆酒，已有反應較慢、感覺減低、影
    響駕駛情形而不能安全駕駛動力交通工具之狀態，仍於散席
    後旋駕駛動力交通工具即車牌號碼9A-7637 號自用小客車欲
    搭載同事返回宿舍，沿臺北縣樹林市○○路往山佳方向行駛
    ，迨同日晚上11時30分許，途經臺北縣樹林市○○路568 之
    4 號時，明知汽車駕駛人有飲用酒類後其吐氣所含酒精濃度
    超過0.25毫克者，不得駕車；又行車速度，依標誌或標線之
    規定，無標誌或標線者，在市區道路，時速不得超過50公里
    ，而依當時情形天候雖陰，但夜間有照明，路況係乾燥、無
    缺陷、無障礙物、視距良好之柏油路面，並無不能注意之情
    事，竟疏未注意，遂於通過上開路段時，因酒精影響致反應
    緩慢又貿然行駛，致撞及由乙○○停放於右側路邊停車格內
    之車牌號碼K4-1192 號自用小貨車，造成甲○○所搭載之乘
    客陳悅筑受有頭部外傷合併挫傷性顱內出血、右眼眶骨骨折
    等傷害、乘客KHONGYU METHI （泰國籍人）受有頭部之傷害
    、乘客KONGYU U THEN （泰國籍人）受有頭部之傷害（上三
    人均未提出過失傷害告訴）、乘客MR. INTHONG SOMSAK（宋
    沙，泰國籍人）則受有頭部創傷合併右側額部開放性凹陷性
    骨折、臉部多處撕裂傷、胸骨骨折合併主動脈破裂、雙側血
    胸、氣胸、肝臟破裂合併腹腔內出血、右側腎臟破裂等傷害
    ，雖經送醫急救，仍因出血性休克延於94年1 月1 日清晨5
    時25分不治死亡。嗣警方據報前往現場處理，並對其測試飲
    酒後吐氣所含酒精成分，發現酒精濃度高達每公升0.64毫克
    ，始悉上情。
二、案經臺北縣政府警察局樹林分局報請臺灣板橋地方法院檢察
    署檢察官偵查起訴，經本院合議庭裁定以簡式審判程序審理
    。
　　理　由
一、訊據被告甲○○對其於上揭時、地，因服用酒類不能安全駕
    駛動力交通工具而駕駛，及因駕駛汽車過失致被害人宋沙傷
    重死亡之事實，業於警詢、偵查及審理中均供承不諱，並經
    證人KHONGYU METHI 、KONGYU U THEN 於警訊時證述綦詳，
    復有被告血中毒物濃度測定結果換算吐氣所含酒精成分為每
    公升0.64毫克之酒精測定紀錄表、臺北縣政府警察局樹林分
    局交通分隊道路交通事故現場草圖、道路交通事故調查報告
    表(一)、(二)、現場及車損照片三十二幀附卷可稽。而被害人宋
    沙確係因本件交通事故，受有頭部創傷合併右側額部開放性
    凹陷性骨折、臉部多處撕裂傷、胸骨骨折合併主動脈破裂、
    雙側血胸、氣胸、肝臟破裂合併腹腔內出血、右側腎臟破裂
    等傷害，雖經送醫急救，仍因出血性休克延於94年1 月1 日
    清晨5 時25分不治死亡，亦經臺灣板橋地方法院檢察署檢察
    官督同法醫師相驗無訛，有相驗屍體證明書、驗斷書、勘驗
    筆錄、亞東紀念醫院診斷證明書在卷可憑。再者人體酒精濃
    度達於每公升0.5 毫克時，即有反應較慢、感覺減低、影響
    駕駛之情狀，有行政院國軍退除役官兵輔導委員會臺北榮民
    總醫院88年8 月5 日北總內字第26868 號出附卷可參，且
    汽車駕駛人飲酒後其呼氣中酒精成份每公升0.25毫克時，其
    肇事率為一般未飲酒者之二倍，若達每公升0.55毫克時，其
    肇事率更為一般未飲酒者之十倍，亦有中央警察大學交通學
    系暨交通管理研究所教授蔡中志之研究報告在卷可憑，故參
    諸上開酒精測試結果，被告顯已達到服用酒類後不能安全駕
    駛動力交通工具之狀態。且按汽車駕駛人有飲用酒類後其吐
    氣所含酒精濃度超過0.25毫克者，不得駕車；又行車速度，
    依標誌或標線之規定，無標誌或標線者，在市區道路，時速
    不得超過50公里，道路交通安全規則第114 條第2 款、第93
    條第1 項第1 款前段分別定有明文，被告既係領有駕駛執照
    之駕駛人，對上開規定自應知之甚稔，且被告於上揭時日駕
    車行經上開地點，理應注意及此，而依道路交通事故調查報
    告表及現場照片所示，當日天候雖陰，但夜間有照明，視距
    良好，路況係乾燥、無缺陷、無障礙物之柏油路面，並無使
    被告不能注意之情事，詎被告竟疏未注意上揭規定而肇禍端
    ，其應負過失罪責甚明。再被害人宋沙確因本件車禍死亡，
    已如前述，並據被告供認在卷，是被告之過失犯行與被害人
    之死亡間，顯有相當因果關係。綜上，足認被告自白與事實
    相符，罪證明確，犯行洵堪認定。
二、核被告所為，係犯刑法第185 條之3 服用酒類不能安全駕駛
    動力交通工具而駕駛罪、第276 條第1 項過失致人於死罪。
    被告所犯上開兩罪間，犯意各別，行為互殊，應予分論併罰
    。又被告係汽車駕駛人，酒醉駕車因而肇事致人死亡，應依
    道路交通管理處罰條例第86條第1 項規定，就過失致人於死
    罪部分，加重其刑至二分之一。爰審酌被告酒後駕車對一般
    往來之公眾及自身皆具有高度危險性，政府已加強宣導多時
    ，被告卻於飲酒後仍心存僥倖，駕車上路，既漠視自己安危
    ，也罔顧公眾安全，兼衡被告之過失程度、造成被害人死亡
    之損害嚴重，惟其於犯罪後尚能坦承犯行等一切情狀，分別
    量處如主文所示之刑，並定其應執行之刑，以資懲儆。查被
    告前未曾受有期徒刑以上刑之宣告，有臺灣高等法院被告前
    案紀錄表在卷可按，其因一時短於思慮，致觸犯本案犯行，
    惟業經原任職之光仁塑膠工業有限公司出面與被害人家屬達
    成民事和解並予賠償完畢，有光仁塑膠工業有限公司生產科
    長傅正平陳述明確及其提出之華南銀行匯款單、勞工保險局
    書函、南山人壽保險股份有限公司保險理賠通知書、安泰產
    物保險股份有限公司賠付明細表可參，被告經此次教訓，應
    知所警惕，而無再犯之虞，本院認前開對其宣告之刑，以暫
    不執行為適當，爰併宣告緩刑三年，以啟自新。
據上論斷，應依刑事訴訟法第273 條之1 第1 項、第299 條第1
項前段，刑法第185 條之3 、第276 條第1 項、第51條第5 款、
第74條第1 款，道路交通管理處罰條例第86條第1 項，罰金罰鍰
提高標準條例第1 條前段，判決如主文。
本案經檢察官鄧媛到庭執行職務
中　　華　　民　　國　　94　　年　　6 　　月　　29　　日
                    交通法庭    法　官  張江澤
以上正本證明與原本無異。
如不服本判決，應於判決送達後10日內，向本院提出上訴狀。
                                書記官  林怡秀
中　　華　　民　　國　　94　　年　　6 　　月　　29　　日
附錄本案論罪科刑法條全文：
刑法第185條之3
服用毒品、麻醉藥品、酒類或其他相類之物，不能安全駕駛動力
交通工具而駕駛者，處一年以下有期徒刑、拘役或三萬元以下罰
金。
刑法第276條
因過失致人於死者，處二年以下有期徒刑、拘役或二千元以下罰
金。
從事業務之人，因業務上之過失犯前項之罪者，處五年以下有期
徒刑或拘役，得併科三千元以下罰金。
